臺灣彰化地方法院刑事判決　　　　　　　100年度易字第522號
公　訴　人　臺灣彰化地方法院檢察署檢察官
被　　　告　林冠廷
上列被告因竊盜案件，經檢察官提起公訴（100 年度偵字第2981
號），茲判決如下：
    主  文
林冠廷侵入住宅竊盜，累犯，處有期徒刑柒月。
    犯罪事實
一、林冠廷曾於民國85年間因搶奪案件，經本院以85年度訴字第
    309 號刑事判決判處有期徒刑7 月確定；復因違反肅清煙毒
    條例等案件，經本院以85年度訴字第27號刑事判決分別判處
    有期徒刑3 年4 月、8 月、5 年2 月，應執行有期徒刑8 年
    10月，經上訴由臺灣高等法院臺中分院以85年度上訴字第16
    29號刑事判決駁回上訴確定，上開各罪經聲請臺灣高等法院
    臺中分院以86年度聲字第747 號裁定應執行有期徒刑9 年5
    月確定後，經移送接續執行，於89年10月27日因縮短刑期假
    釋出監並付保護管束，復經撤銷前揭假釋，應執行殘刑4 年
    8 月19日，並於96年3 月2 日因縮刑期滿執行完畢。詎其不
    知悔改，僅因平日生活缺錢花用，竟基於意圖為自己不法所
    有之竊盜犯意，於100 年3 月19日（起訴書誤載為19時）下
    午4 時18分，獨自騎乘腳踏車，途經許棋裕位於彰化縣花壇
    鄉○○街155 巷臨13號之住宅處，適見許棋裕位於上址之住
    宅大門未關閉且無人之際，遂徒步該處大門處侵入許棋裕之
    住宅1 樓客廳內，徒手竊取許棋裕所有置放於供奉神像上之
    金質金牌1 片【重量約1 臺錢；價值約新臺幣（下同）5 千
    元】得手後，隨即逃離現場，且變賣與不知情之人得款3 千
    元，花用完畢。嗣經許棋裕於同日晚上7 時許，發覺其供奉
    神像上之金質金牌遭竊，而調閱其住宅監視錄影畫面，並報
    警循線查獲上情。
二、案經彰化縣警察局鹿港分局報請臺灣彰化地方法院檢察署檢
    察官偵查起訴。
    理  由
一、證據能力部分：
  (一)按被告以外之人（包括證人、鑑定人、告訴人、被害人及共
    同被告等）於審判外之陳述雖不符刑事訴訟法第159 條之1
    至之4 之規定，而經當事人於審判程序同意作為證據，法院
    審酌該言詞陳述或書面陳述作成時之情況，認為適當者，亦
    得為證據，刑事訴訟法第159 條之5 第1 項定有明文。其立
    法意旨在於傳聞證據未經當事人之反對詰問予以核實，原則
    上先予排除。惟若當事人已放棄反對詰問權，於審判程序中
    表明同意該等傳聞證據可作為證據，基於尊重當事人對傳聞
    證據之處分權使訴訟程序得以順暢進行，上開傳聞證據則有
    證據能力（最高法院94年度臺上字第4890號判決要旨參照）
    。又按當事人、代理人或辯護人於法院調查證據時，知有第
    159 條第1 項不得為證據之情形，而未於言詞辯論終結前聲
    明異議者，視為有前項之同意，刑事訴訟法第159 條之5 第
    2 項亦定有明文。亦即，傳聞證據未經當事人之反對詰問予
    以核實，原則上先予排除，惟若當事人已放棄詰問或未聲明
    異議，基於證據資料愈豐富，愈有助於真實發現之理念，且
    強化言詞辯論主義，法院自可承認該傳聞證據例外擁有證據
    能力。經查，證人即被害人許棋裕於警詢中之陳述（參見警
    卷第4 頁），雖係被告以外之人於審判外之陳述，性質上屬
    傳聞證據，惟經檢察官、被告均同意作為證據，又本院審酌
    該言詞陳述作成時之情況，並查無其他不法之情狀，足認為
    得為本案之證據，依刑事訴訟法第159 條之5 之規定，有證
    據能力。
  (二)以下本案所引用被告以外之人於審判外之言詞或書面陳述（
    除理由欄一(一)所述部分外），而不符合刑事訴訟法第159 條
    之1 至第159 條之4 之規定者，均經本院於審理時當庭直接
    提示而為合法之調查，檢察官、被告均同意作為證據，本院
    審酌前開證據作成或取得之狀況，均無非法或不當取證之情
    事，亦無顯不可信之情況，故認為適當而均得作為證據。是
    前開證據，依刑事訴訟法第159 條之5 之規定，均具有證據
    能力，先予敘明。
  (三)除法律另有規定外，實施刑事訴訟程序之公務員因違背法定
    程序取得之證據，其有無證據能力之認定，應審酌人權保障
    及公共利益之均衡維護，刑事訴訟法第158 條之4 定有明文
    。以下本案所引用之非供述證據，並無證據證明係實施刑事
    訴訟程序之公務員違背法定程序所取得，且檢察官、被告均
    未表示無證據能力，自應認均具有證據能力。
二、訊據被告對其於上揭時、地，侵入住宅竊盜之事實，於本院
    審理時（參見本院100 年6 月17日審判筆錄）坦承不諱，核
    與證人即被害人許棋裕於警詢中陳述失竊情節（參見警卷第
    4 頁）大致相符，且有被告行竊時監視器翻拍畫面、查獲現
    場照片各1 紙（參見警卷第5 頁）附卷可佐，核屬相符，足
    認被告上開自白，確與事實相符，本案事證明確，被告犯行
    堪以認定。
三、按刑法第321 條第1 項第1 款之侵入住宅竊盜罪，其所謂「
    住宅」，乃指人類日常居住之場所而言（最高法院76年臺上
    字第2972號判例要旨參照）。亦即，該住宅固不必行竊時有
    人在內，但須已有人實際遷入居住為條件。被告既係無故侵
    入被害人許棋裕住宅處行竊，已如前述，應屬侵入住宅竊盜
    。
四、核被告所為，係犯刑法第321 條第1 項第1 款之加重竊盜罪
    。按刑法上竊盜罪既遂未遂區分之標準，係採權力支配說，
    即行為人將竊盜之客體，移入一己實力支配之下者為既遂，
    若著手於竊盜，而尚未脫離他人之持有，或未移入一己實力
    支配之下者，則為未遂（最高法院84年度臺上字第2256號判
    決要旨參照）。被告已將竊盜之客體移入一己實力支配之下
    ，已如前述，應屬竊盜既遂。另查，被告曾於85年間因搶奪
    案件，經本院以85年度訴字第309 號刑事判決判處有期徒刑
    7 月確定；復因違反肅清煙毒條例等案件，經本院以85年度
    訴字第27號刑事判決分別判處有期徒刑3 年4 月、8 月、5
    年2 月，應執行有期徒刑8 年10月，經上訴由臺灣高等法院
    臺中分院以85年度上訴字第1629號刑事判決駁回上訴確定，
    上開各罪經聲請臺灣高等法院臺中分院以86年度聲字第747
    號裁定應執行有期徒刑9 年5 月確定後，經移送接續執行，
    於89年10月27日因縮短刑期假釋出監並付保護管束，復經撤
    銷前揭假釋，應執行殘刑4 年8 月19日，並於96年3 月2 日
    因縮刑期滿執行完畢等情，此有臺灣高等法院被告前案紀錄
    表、臺灣彰化地方法院檢察署刑案資料查註紀錄表各1 份存
    卷可考，其受徒刑之執行完畢後，於5 年內故意再犯本案有
    期徒刑以上之罪，應依刑法第47條第1 項之規定，論以累犯
    ，並加重其刑。至公訴人雖就被告前揭犯行，具體求刑有期
    徒刑3 年2 月等語，然審酌被告正值壯年，貪慾圖利，不思
    以合法正當途徑賺取所得，竟以徒手侵入他人住宅之手段竊
    盜，嚴重妨害他人住宅安全，理應從重量刑，然其犯後坦承
    犯行且態度尚可，且所竊財物價值非鉅，對被害人所生損害
    等其他一切情狀，量處如主文所示之刑。
據上論斷，應依刑事訴訟法第299 條第1 項前段，刑法第321 條
第1 項第1 款、第47條第1 項，判決如主文。
本案經檢察官詹喬偉到庭執行職務。
中    華    民    國   100    年    7     月    1     日
                  刑事第八庭          法  官  唐中興
以上證明與原本無異。
不服本判決，應於判決送達後10日內，向本院提出上訴書狀，上
訴書狀應「敘述具體上訴理由」，並按他造當事人之人數附繕本
。「切勿逕送上級法院」。
告訴人或被害人對於判決如有不服具備理由請求檢察官上訴者，
其上訴期間之計算係以檢察官收受判決正本之日期為準。
中    華    民    國   100    年    7     月    1     日
                                      書記官  黃國源
【附錄本案判決論罪科刑法條全文】：
中華民國刑法第321條
犯竊盜罪而有下列情形之一者，處 6 月以上、5 年以下有期徒
刑，得併科新臺幣10萬元以下罰金：
一、侵入住宅或有人居住之建築物、船艦或隱匿其內而犯之者。
二、毀越門扇、牆垣或其他安全設備而犯之者。
三、攜帶兇器而犯之者。
四、結夥三人以上而犯之者。
五、乘火災、水災或其他災害之際而犯之者。
六、在車站、埠頭、航空站或其他供水、陸、空公眾運輸之舟、
    車、航空機內而犯之者。
前項之未遂犯罰之。